【裁判字號】    89,台上,2960
【裁判日期】    890525
【裁判案由】    違反槍砲彈藥刀械管制條例
【裁判全文】
最高法院刑事判決                              八十九年度台上字第二九六○號
    上  訴  人  甲○○
右上訴人因違反槍砲彈藥刀械管制條例案件，不服台灣高等法院中華民國八十九年二
月二十九日第二審判決（八十九年度上訴字第三二號，起訴案號：台灣基隆地方法院
檢察署八十八年度偵字第二五四號），提起上訴，本院判決如左：
    主  文
上訴駁回。
    理  由
按刑事訴訟法第三百七十七條規定，上訴於第三審法院，非以判決違背法令為理由，
不得為之。是提起第三審上訴，應以原判決違背法令為理由，係屬法定要件。如果上
訴理由狀並未依據卷內訴訟資料，具體指摘原判決不適用何種法則或如何適用不當，
或所指摘原判決違法情事，顯與法律規定得為第三審上訴理由之違法情形，不相適合
時，均應認其上訴為違背法律上之程式，予以駁回。本件原判決綜合調查證據之結果
，認上訴人甲○○犯有槍砲彈藥刀械管制條例第十三條第四項未經許可，持有彈藥之
主要組成零件罪之事實，因認第一審判決論上訴人以上開罪名，處有期徒刑捌月，併
科罰金新台幣壹拾萬元，罰金部分並諭知易服勞役之折算標準。扣案黃色炸藥陸塊，
雷管拾捌支及導火索貳佰肆拾陸公分均沒收，為無不合，予以維持，駁回上訴人在
第二審之上訴，已詳認定犯罪事實之依據及憑以認定之理由，並對上訴人否認犯罪
之辯詞，如何不足採信，均已依據卷內資料予以指駁及說明，從形式上觀察，原判決
並無違背法令情形。上訴意旨謂：上訴人以漁獲與大陸漁船船員換取黃色炸藥、雷管
及導火索等物，目的在冀求漁獲之豐收，並無任何侵害他人之惡意，對社會不致生危
險，又不諳法令，不知持有上開爆裂物之零組件係犯法行為等語，係就原判決已詳為
論斷與說明之事項，再為事實上之爭執，殊非適法之第三審上訴理由。又刑法第五十
九條之酌量減輕其刑，必於犯罪之情狀，在客觀上足以引起一般同情，認為即予宣告
法定低度刑期，猶嫌過重者，始有其適用。上訴人未經許可，無故持有前開爆裂物零
組件，對社會安全難謂無何影響，在客觀上不足以引起一般人同情，原判決未適用刑
法第五十九條規定酌量減輕其刑，要無不適用法則之違法。至緩刑之宣告，除應具備
刑法第七十四條所定條件外，並須有可認為以暫不執行刑罰為適當之情形，始得為之
，亦屬法院裁判時得依職權自由裁量之事項，上訴人不得以原判決未諭知緩刑指為違
背法令。此外，上訴人徒憑己意，對原審職權之適法行使及原判決理由已詳為論斷之
事項，任意爭辯，顯與法定上訴第三審之形式要件不符，其上訴違背法律上之程式，
應予駁回。本件係從程序上駁回上訴，上訴人提出診斷證明書及殘障手冊影本各一份
，請求為緩刑之宣告，無從審酌，附為明。
據上論結，應依刑事訴訟法第三百九十五條前段，判決如主文。
中      華      民      國    八十九    年      五      月    二十五    日
                              最高法院刑事第七庭
                                  審判長法官  謝  家  鶴
                                        法官  洪  文  章
                                        法官  花  滿  堂
                                        法官  陳  世  淙
                                        法官  洪  佳  濱
      右正本證明與原本無異
                                              書  記  官
中      華      民      國    八十九    年      六      月      八      日


司法院資訊處製作；財團法人民間司法改革基金會備份。
